臺灣新竹地方法院刑事判決
111年度訴字第651號
公  訴  人  臺灣新竹地方檢察署檢察官
被      告  劉俊浩



上列被告因傷害等案件，經檢察官追加起訴（111年度偵字第110
18號、第11019號、第11030號），本院判決如下︰
    主  文
本件公訴不受理。
    理  由
一、追加起訴意旨詳如附件臺灣新竹地方檢察署檢察官追加起訴
    書所載（追加起訴書案由欄第3行關於「10464」之記載為誤
    載，應更正為「10466」，附此敘明)。 
二、按「於第一審辯論終結前，得就與本案相牽連之犯罪或本罪
    之誣告罪，追加起訴」，刑事訴訟法第265條第1項定有明文
    。故追加起訴，限於第一審辯論終結以前始得為之，違反此
    項規定而追加起訴者，顯屬不合。次按起訴之程序違背規定
    者，應諭知不受理之判決，並得不經言詞辯論為之，刑事訴
    訟法第303條第1款、第307條亦有規定。
三、經查，本件被告劉俊浩前因竊盜案件，經臺灣新竹地方檢察
    署檢察官以111年度偵字第7737號、第9691號、第10466號、
    第10601號提起公訴，經本院以111年度易字第669號收案審
    理後，於民國111年8月26日辯論終結，定於同年9月8日宣示
    判決等情，有臺灣高等法院被告前案紀錄表、本院111年度
    易字第669號案件111年8月26日刑事報到單影本、簡式審判
    筆錄影本各1份在卷可稽。公訴人於上開案件審判程序辯論
    終結後之111年8月30日始追加起訴而繫屬於本院，此有臺灣
    新竹地方檢察署111年8月29日竹檢介行111偵11018字第1119
    032655號函1份暨其上之本院收文章存卷足考，則依前揭說
    明，本件追加起訴之程序顯已違背規定，爰不經言詞辯論，
    逕為不受理判決之諭知。
據上論斷，應依刑事訴訟法第303條第1款、第307條，判決如主
文。
本案經檢察官陳榮林追加起訴。　　
中　　華　　民　　國　　111 　年　　8 　　月　　31　　日
                  刑事第四庭    審判長法　官　陳健順
　　　　　　　　　                    法  官  楊祐庭
　　　　　　　　　                    法  官  郭哲宏 
以上正本證明與原本無異。
如不服本判決應於收受本判決後20日內向本院提出上訴書狀，上
訴書狀應敘述具體理由。上訴書狀未敘述上訴理由者，應於上訴
期間屆滿後20日內補提理由書狀於本院(均須按他造當事人之人
數附繕本 )「切勿逕送上級法院」。 
中　　華　　民　　國　　111 　年　　8 　　月　　31　　日
                                      書記官  戴筑芸
附件：　　　　　　　　　
臺灣新竹地方檢察署檢察官追加起訴書
                                    111年度偵字第11018號
                                               第11019號
                                               第11030號
　　被　　　告　劉俊浩　男　33歲（民國00年0月0日生）
　　　　　　　　　　　　住○○市○區○○里0鄰○○路0段00
　　　　　　　　　　　　　0巷0弄00號
　　　　　　　　　　　　（在押）
　　　　　　　　　　　　國民身分證統一編號：Z000000000號
上列被告因竊盜等案件，業經偵查終結，認與臺灣新竹地方法院
111 年度易字第669 號案件（原本署起訴案號：111 年度偵字第
7737、9691、10464、10601號）屬一人犯數罪之相牽連案件，應
予追加起訴，茲將犯罪事實及證據並所犯法條分敘如下：
　　　　犯罪事實
一、劉俊浩前因竊盜等案件，經法院以裁定定其應執行有期徒刑
    3年3月確定，於民國111年1月18日縮短刑期執行完畢。詎仍
    不知悔改，實施下述行為：㈠劉俊浩意圖為自己不法之所有
    ，於111年5月24日19時42分許，騎乘車號000-0000號普通重
    型機車，前往新竹市○○街00巷0弄00號旁，以徒手方式毀越
    廁所窗戶侵入上址，竊取楊麗秋所有之手錶3支、翡翠項鍊2
    條、玉製烏龜1隻、現金零錢約新臺幣（下同）2,000元，價
    值共計約7萬2,000元，得手後據為己有，並逃離現場，而所
    竊得財物則花用殆盡。㈡劉俊浩因債務問題，對劉先財心生
    不滿，竟基於恐嚇危害安全之犯意，於111年7月8日5時17分
    許，騎乘車號000-0000號普通重型機車，前往新竹市○○路00
    0號全家超商內，手持開山刀1把（未扣案）等武器朝劉先財
    衝去，藉此恫嚇劉先財，使劉先財心生畏懼，衝入上址超商
    廁所躲藏，致生危害於劉先財之生命、身體安全；劉俊浩竟
    另基於傷害犯意，以腳猛力將上開廁所門頂開後，持上開刀
    械劃傷劉先財右手食指，再毆打劉先財身體，使劉先財受有
    右手食指刀傷及左前臂挫瘀傷之傷害。㈢劉俊浩夥同華哲旻
    意圖為其等不法所有之犯意聯絡及行為分擔，由華哲旻駕駛
    趙珩榮所使用之車號0000-00號自用小客車搭載劉俊浩（華
    哲旻及趙珩榮涉案部分另行偵辦中），於111年5月12日2時1
    7分許，前往新竹市○○路○段000號無人居住上有汽車旁，由
    劉俊浩在上址機車置物箱內取得上址大門遙控器後，使用該
    遙控器開啟大門，以徒手方式侵入上址，由華哲旻在旁把風
    ，復由劉俊浩下手竊取廖卉渟所保管之身分證2張、駕照1張
    及現金1,000元等財物，得手後據為己有，並逃離現場，而
    所竊得財物則花用殆盡。嗣為警據報後調取監視器畫面循線
    查悉上情。
二、案經新竹市警察局第三分局報告；劉先財訴由訴由新竹市警
    察局第三分局；廖卉渟訴由新竹市警察局第二分局報告偵辦
    。
　　　　證據並所犯法條
一、證據清單及待證事實：
編號 證據名稱 待證事實 1 被告劉俊浩之自白。 全部犯罪事實。 2 ⑴被害人楊麗秋之指述； ⑵司法警察謝為煬製作之偵查報告1份； ⑶刑案蒐證照片及現場監   視器影像翻拍照片共   34張等。 證明上揭犯罪事實欄一、㈠之全部犯罪事實。 3 ⑴告訴人劉先財之指述、證人卓元淇之證述； ⑵司法警察劉家宏製作之職務報告1份； ⑶刑案蒐證照片及監視器翻拍照片共8張等。 證明上揭犯罪事實欄一、㈡之全部犯罪事實。 4 ⑴告訴人廖卉渟之指述； ⑵司法警察柯仁凱製作之職務報告1份； ⑶證人陳怡璇之證述； ⑷刑案蒐證照片及監視器翻拍照片共37張等。 證明上揭犯罪事實欄一、㈢之全部犯罪事實。 
二、核被告劉俊浩所為，上揭犯罪事實欄一、㈠部分，係犯刑法
    刑法第321條第1項第1、2款加重竊盜罪嫌；上揭犯罪事實欄
    一、㈡部分，係犯刑法第305條恐嚇及同法第277條第1項傷害
    罪嫌；上揭犯罪事實欄一、㈢部分，係犯刑法第320條第1項
    竊盜罪嫌。被告所犯上開加重竊盜、恐嚇及傷害犯行，犯意
    個別，行為互異，請予分論併罰。又被告曾受有期徒刑之執
    行完畢，其於5年內故意再犯本件有期徒刑以上之罪，為累
    犯，請審酌依刑法第47條第1項規定及司法院釋字第775號解
    釋意旨加重其刑。另犯罪事實欄所示犯罪所得，請依法宣告
    沒收或追徵其價額。
三、依刑事訴訟法第265條第1項追加起訴。
　　此　致
臺灣新竹地方法院
中　　華　　民　　國　 111　　年　　8 　　月　　 22　 日
                              檢  察  官   陳榮林
本件正本證明與原本無異
中　　華　　民　　國　 111　　年　　8     月　　 24 　日
　　　　　　　　　　　　　　　書　記　官   游雅珮